Minutes et répertoires du notaire Mathurin PÉRIER, 10 juin 1589 - 3 septembre 1626 (étude XI)
Archives nationales
- Minutes de Mathurin PÉRIER, janvier 1589 - décembre 1626; MC/ET/XI/67 - MC/ET/XI/119
  - Minutes. 1614, juillet - 1614, décembre, juillet 1614 - décembre 1614; MC/ET/XI/96; registre
    - BENEVENT (Hiérosme de) Conseiller du Roi, trésorier Général de France en Berry, demeurant rue de l'Hôtel Saint-Denis § Transport par Antoine FAVRE, conseiller d'état du duc de SAVOIE, représenté par Claude FAVRE, écuyer sr. de VAUGELAS, son fils, en présence de Hiérosme de BENEVENT caution. (A la suite, même date: indemnité dudit VAUGELAS à Hiérosme de BENEVENT), 3 juillet 1614; MC/ET/XI/96; fol. IIII
      cession; Benevent, Jérôme de
    - FAVRE (Antoine) Conseiller d'état du duc de SAVOIE, premier président au sénat de Chambéry § Transport par Claude FAVRE, écuyer sr. de VAUGELAS, agissant comme procureur d'Antoine FAVRE, assisté de Hiérosme de BENEVENT, à Jean BROTTIN, écuyer sr. de MONCROISSANT, de 225 livres en remboursement d'un cheval. (A la suite, même date, indemnité dud. sieur de VAUGELAS, aud. de BENEVENT), 3 juillet 1614; MC/ET/XI/96; fol. IIII
      cession; Favre, Antoine
    - CADENET (Hercule de) écuyer sieur de CHEZELLES, logé rue de la Huchette en l'hôtellerie du Loup § Transport au nom d'Antoine FAVRE, président du Sénat de Chambéry, pour règler un cheval, d'une somme à prendre sur celle à laquelle Hercule de CADENET a été condamné envers ledit Président; Procuration de Hercule de CADENET à Mre GODART, avocat au bailliage du Beaujolais, 3 juillet 1614 - 4 août 1614; MC/ET/XI/96; fol. IIII; fol. LIX
      procuration; Cadenet, Hercule de
    - APOTHICAIRE (Maître) (Apprentissage) § Mise en apprentissage par Jacques ROUSSEL, marchand épicier, bourgeois de Paris, au nom et comme procureur de Galliot de JOUFFRION, apothicaire et valet de chambre du Roi, pour un an, de Galliot de JOUFFRION, fils dud. JOUFFRION, chez Guy DOUTRELEAU APOTHICAIRE, bourgeois de Paris, moyennant 200 livres., 8 juillet 1614; MC/ET/XI/96; fol. VIII
    - LIBRAIRE et IMPRIMEUR (marchand) (Apprentissage) § Mise en Apprentissage par Jean FAY, marchand drapier chaussetier à Paris, pour 2 ans, de Jean FAY, son cousin, fils de Pierre FAY, sergent royal à Troyes chez Pierre DELON marchand LIBRAIRE et IMPRIMEUR à Paris, qui donnera 36 livres par an à son apprenti., 14 juillet 1614; MC/ET/XI/96; fol. XIIII
      contrat d'apprentissage; Delon, Pierre
    - Quittance des héritiers de défunt Gilbert du Carlier avocat en la cour de Parlement à Dominique de BONZY, premier aumônier de la Reine, de 5200 £.ts. en règlement de livres trouvés en la bibliothèque de défunt Gilbert du Carlier., 18 juillet 1614; MC/ET/XI/96; fol. XVIII
      [Bibliothèque].
      Autres dépouillement(s):
      Fichier Bibliothèques.
      quittance; Du Carlier, Gilbert; Bonzy, Dominique de
    - MONNAIE (rue de la) Maison où pend pour enseigne le Pot d'étain § Bail par les boursiers du Collège de Fortet, pour 6 ans, à Pierre ARNOUL, huissier de l'Hôtel de Ville, de la rue de la MONNAIE, moyennant 240 £. de loyer annuel., 21 juillet 1614; MC/ET/XI/96; fol. XXIII
      bail; Monnaie, rue de la
    - MESSAGER MESNARD (Pierre) l'un des MESSAGER ordinaire de La Rochelle à Paris, demeurant ordinairement à La Rochelle. § Obligation de Pierre MESNARD, 25 juillet 1614; MC/ET/XI/96; fol. XLII
      obligation; Mesnard, Pierre
    - PIETRE (Simon) maître chirurgien juré à Paris § Quittance des maîtres chirurgiens jurés à Paris, du collège des chirurgiens, à Nicole CARRE, veuve de Simon PIETRE, du montant du reliquat de compte fait par ledit défunt pour ledit collège., 25 juillet 1614; MC/ET/XI/96; fol. XXXV
      quittance; Piètre, Simon
    - VENNEUR ordinaire du Roi L'ESTOILLE (Jean de) rue Saint-Antoine § Vente d'une maison rue du Petit-Moine à Jean de L'ESTOILLE, 31 juillet 1614; MC/ET/XI/96; fol. L
      acte de vente; L'Estoille, Jean de
    - PETIT-MOINE (rue du) à Saint-Marcel § Bail par Geneviève REGNAULT, veuve de Charles CHASTEAU, bourgeois de Paris, à Jean de L'ESTOILLE, venneur ordinaire du Roi, d'une maison et jardin sis rue du PETIT-MOINE, moyennant 40 livres de rente., 31 juillet 1614; MC/ET/XI/96; fol. L
      bail; Petit-Moine, rue du
    - Engagement d'un tambour pour le voyage du Mont Saint-Michel., 7 août 1614; MC/ET/XI/96
      'Michel Jacquinot, maistre tambour à Paris, demeurant rue des Carmes, parroisse Sainct-Hilaire, a promis et promet par ces presentes, à Guillaume Nyvet, chargeur de bois en charrettes èz portz de la Tournelle, Pavé et Malacquest, dixainier du faubourg Sainct-Marcel et cappitaine des enffans de la ville et faulxbourgs de Paris, luy demeurant èsdict faulxbourg Sainct-Marcel, rue de Coipeaux, à ce present et acceptant, de l'assister au voyage qu'il espere faire en bref au Mont Sainct-Michel et se rendre prest pour partir le jour de lundi prochain venant ou aultre jour qu'il luy requerra; et audict voyage faire porter avec luy son tambour pour en battre ès villes et bourgs par lesquelz ilz passeront ainsy qu'il luy sera commandé par ledict cappitayne tant en allant que à leur retour.
      Et ce, moyennant la somme de dix-huict livres tournoiz à quoy ilz ont accordé ensemble pour les sallaires dudict Jacquinot, sur lequel prix ledict Nyvet promect et s'oblige en bailler et payer moytié audict Jacquinot ou au porteur ledict jour de lundi prochain auparavant que s'acheminer audict voyage et le surplus incontinant leurdict retour advenu et oultre promect et s'oblige ledict Nyvet nourrir tant ledict Jacquinot que son homme qui portera sa quaisse durant leurdict voyage et retour sans qu'il soyt tenu payer aulcune chose pour sadicte nourriture, gistes et allimens, et sy auparavant ledict jour de lundi prochain il advenoit quelque maladye audict Jacquinot, en ce cas les presentes seront et demeureront nulles. Promettant etc, obligeant chacun en droict soy corps et biens, renonceant etc.
      Faict et passé, ès estudes des notaires soubzsignez, l'an mil six cent quatorze, le jeudi après midy septiesme jour d'aoust, ledict Jacquinot a declaré ne scavoir escripre ne signer:
      Guillaume NIVET CRESSÉ (notaire) PERIER (notaire)
      Documents du Minutier central concernant l'histoire de la musique (1600-1650), par Madeleine Jurgens, tome II [études XI à XX, 1900 actes], Paris, Archives nationales, 1974, p. 435 (instrument de recherche imprimé dématérialisé, certaines notices sont plus détaillées dans la version intégrale accessible en ligne par la rubrique 'Autres instruments de recherche', voir contexte dans le Plan d’orientation général - Notaires de Paris, guides thématiques du Minutier).
    - NIVET (Guillaume) Chargeur de bois en charrettes ès ports de la Tournelle, Pavé et Malaquais, dîmier du faubourg Saint-Marcel et capitaine des enfants de la ville et faubourgs de Paris, demeurant rue des Copeaux au faubourg Saint-Marcel § Marché par Michel JACQUINOT, maître tambour à Paris, à Guillaume NIVET pour l'assister et battre le tambour pendant le voyage que Guillaume NIVET fera au Mont Saint-Michel, 7 août 1614; MC/ET/XI/96; fol. LXVI
      marché; Nivet, Guillaume
    - DU MOULIN (Pierre) maître horloger dans l'enclos du Palais, demeurant rue Saint-Germain-l'Auxerrois § Mise en apprentissage par André DU MOULIN, prêtre et .., son frère, de David DU MOULIN, leur frère, chez Hervé DU MESNIL, marchand libraire à Paris., 8 août 1614; MC/ET/XI/96; fol. LXV
      contrat d'apprentissage; Du Moulin, Pierre
    - LIBRAIRE (marchand) (Apprentissage) § Mise en apprentissage par André DU MOULIN, prêtre, et par Pierre DU MOULIN, son frère, maître Horloger dans l'enclos du Palais, pour 4 ans de David DU MOULIN, leur frère, chez Hervé DUMESNIL[Du Mesnil], marchand LIBRAIRE à Paris, moyennant 45 livres., 8 août 1614; MC/ET/XI/96; fol. LXV
      contrat d'apprentissage; Dumesnil, Hervé; Du Mesnil, Hervé
    - VAL-de-GRÂCE (abbaye Notre-Dame du) § Reconnaissance de Marie HERVE à Pierre HERVE, son frère, conseiller du Roi, des 400 £. ts. versées par lui aux religieuses de l'abbaye Notre-Dame du VAL-de-GRÂCE; Profession de ladite HERVE en l'abbaye Notre-Dame du VAL-de-GRÂCE; Profession de Catherine de BREHANT en l'abbaye Notre-Dame du VAL-de-GRÂCE, 10 août 1614 - 21 septembre 1614; MC/ET/XI/96; fol. LXXVIII; fol. VII/XX/XVII
      reconnaissance; Val-de-Grâce, abbaye Notre-Dame du
    - Titre nouvel par Nicolas Nourry, notaire au Châtelet demeurant vis-à-vis du chevet de l'église Notre-Dame des Carmes, paroisse Saint-Etienne-du-Mont, tuteur des enfants mineurs de lui et de défunte Tiphaine Goussemer, sa femme, comme détenteur et propriétaire de la maison où il demeure où pend l'enseigne de la Petite-Pomme-Rouge, envers Jean Prieur, maître tisseur d'or et d'argent à Paris, et Madeleine Le Beuf, sa femme., 18 août 1614; MC/ET/XI/96; fol.0092
      titre nouvel; Carmes de la place Maubert (couvent des); Petite Pomme Rouge (enseigne de la); Goussemet, Tiphaine; Le Beuf, Madeleine; Nourry, Nicolas; Prieur, Jean; notaire; tisserand
    - CARMES (rue des) Maison ou pend pour enseigne d'ancienneté La Petite Pomme Rouge, sise vis-à-vis du chevet de l'église Notre-Dame-des-Carmes § Titre nouvel par Nicolas NOURRY, notaire au Châtelet, comme détenteur et propriétaire de la rue des CARMES, envers Jean PRIEUR, maître tireur d'or et d'argent à Paris, Madeleine LE BEUF, sa femme., 18 août 1614; MC/ET/XI/96; fol. IIII/XX/XII
      titre nouvel; Carmes (rue des); Nourry, Nicolas; Prieur, Jean; Le Boeur, Madeleine
    - Contrat d'apprentissage pour 5 ans au profit de Louis Béranger, âgé de 15 ans, entre sa mère, Marguerite Lemaistre, veuve de Gabriel Béranger, marchand ayant boutique au Palais, demeurant rue des Canettes, et Moÿse Bougault, maître peintre, moyennant 135 l.: 60 dans un an, 75 l'année suivante. Il sera nourri par son maître., 21 août 1614; MC/ET/XI/96
      Documents du Minutier central concernant les peintres, sculpteurs et graveurs au XVIIe siècle (1600-1650), par Marie-Antoinette Fleury et Martine Constans, tome II [études XI à XX, 2445 actes], Paris, Archives nationales, 2010, notice n°346 (instrument de recherche imprimé dématérialisé, certaines notices sont plus détaillées dans la version intégrale accessible en ligne par la rubrique 'Autres instruments de recherche', voir contexte dans le Plan d’orientation général - Notaires de Paris, guides thématiques du Minutier).
    - NOYON (abbaye Saint-Eloi de) § Constitution par Gabriel de L'AUBESPINE, évêque d'Orléans et abbé de l'abbaye Saint-Eloi de NOYON en son nom et pour les religieux de l'abbaye Saint-Eloi de NOYON, à Simon BAZIN, écuyer, sieur de CHAMPIGNY, de 500 livres de rente, à prendre principalement sur la maison du Lion ferré rue de la Bucherie, appartenant à l'abbaye Saint-Eloi de NOYON, moyennant 8000 livres., 26 août 1614; MC/ET/XI/96; fol. CXIII
      constitution de rente; L'Aubespine, Gabriel de
    - DUMONT (Mathias) Prêtre, bachelier en la faculté de Théologie en l'Université de Paris, ci-devant principal du collège des grammairiens au collège royal de Champagne dit Navarre, résidant audit Collège. § Testament de Mathias DUMONT, 30 août 1614; MC/ET/XI/96; fol. VI/XX/III
      testament; Dumont, Mathias
    - SAINT-BENOIT-sur-LOIRE § Plusieurs actes par Pierre DESBOYS, sieur du COLMYER, bailli et maître des bois de SAINT-BENOIT-sur-LOIRE, y demeurant., septembre 1614 - octobre 1614; MC/ET/XI/96
    - Contrat d'association pendant 10 ans entre Jérôme de Courbes, marchand libraire et relieur de livres, demeurant à l'enseigne de la Grande Caille, au Mont-Saint-Hilaire, et Nicolas de Mathonière, marchand imprimeur en taille-douce, demeurant rue Montorgueil, pour l'impression d'une brève chronologie des ' rois goths et naturels d'Espagne ', avec les portraits des rois au naturel. Courbes a le privilège d'impression du roi, du 12 février 1614. Mathonière imprimera à ses frais; ils partageront frais et profits de la vente., 1er septembre 1614; MC/ET/XI/96
      Documents du Minutier central concernant les peintres, sculpteurs et graveurs au XVIIe siècle (1600-1650), par Marie-Antoinette Fleury et Martine Constans, tome II [études XI à XX, 2445 actes], Paris, Archives nationales, 2010, notice n°1531 (instrument de recherche imprimé dématérialisé, certaines notices sont plus détaillées dans la version intégrale accessible en ligne par la rubrique 'Autres instruments de recherche', voir contexte dans le Plan d’orientation général - Notaires de Paris, guides thématiques du Minutier).
    - LIBRAIRE et IMPRIMEUR (Association) § Association de Hiérosme de COURBES, marchand libraire et relieur de livres à Paris[,demeurant enseigne de la Grande caille au Mont Saint-Hilaire] et de Nicolas de MATHONNIERE,[ rue Montorgueil], marchand imprimeur en taille douce à Paris, au privilège obtenu par led. de COURBES d'imprimer et faire les portraits d'une Brève Chronologie des Rois Gots et Naturels d'Espagne, pour le temps de 10 ans, en partageant profits et dépenses par moitié., 1er septembre 1614; MC/ET/XI/96; fol. VI/XX/II
      acte de société; Courbes, Jérôme de
    - Transaction entre Denis Faulte, compagnon peintre, demeurant place Maubert, agissant au nom de son fils Jean Faulte, compagnon peintre, et Jacques Simon, serviteur domestique d'Étienne Maillart, marchand hôtelier, demeurant à l'enseigne du Grand Cerf, rue Saint-Jacques, par laquelle Simon, cautionné par son maître, fera panser et médicamenter son fils qu'il a blessé en conduisant des chevaux., 5 septembre 1614; MC/ET/XI/96
      Documents du Minutier central concernant les peintres, sculpteurs et graveurs au XVIIe siècle (1600-1650), par Marie-Antoinette Fleury et Martine Constans, tome II [études XI à XX, 2445 actes], Paris, Archives nationales, 2010, notice n°773 (instrument de recherche imprimé dématérialisé, certaines notices sont plus détaillées dans la version intégrale accessible en ligne par la rubrique 'Autres instruments de recherche', voir contexte dans le Plan d’orientation général - Notaires de Paris, guides thématiques du Minutier).
    - REILHAC (Catherine de) veuve d'Antoine de BREHANT, chevalier sr de LA ROCHE, premier écuyer de la Reine § Profession de Catherine de BREHANT[ fille de Jean de BREHANT, seigneur et vicomte de LISLE, gentilhomme de la chambre du Roi et écuyer ordinaire des écuries du Roi, et de Claude de BREHANT, l'une des dames d'honneur de la Reine] en l'abbaye N.D. du Val-de-Grâce (Louise de REILHAC, abbesse), en présence de Catherine de REILHAC aïeule., 21 septembre 1614; MC/ET/XI/96; fol. VII/XX/XVII
      promesse; contrat; Reilhac, Catherine de
    - HOLLANDRE (Jean de) Régent en Philosophie en l'Université de Paris § Transport par Simon de MONTEREUL, étudiant en théologie demeurant au collège de Boncourt, à Jean de HOLLANDRE, de 66 £. 13 s. 4 d. de rente, moyennant 1200 livres., 22 septembre 1614; MC/ET/XI/96; fol. VII/XX/XI
      transport de droits; Hollandre, Jean de
    - Contrat de mariage entre Pierre Vidou, doreur graveur sur étain, demeurant rue de l'Hirondelle, et Jeanne Le Roy, fille de Jean Le Roy, brodeur à Reims, et Catherine Fétizon. Régime: communauté. Dot: meubles, linges et habits à l'usage de la future, non évalués. Douaire: 400 l., 24 septembre 1614; MC/ET/XI/96
      Documents du Minutier central concernant les peintres, sculpteurs et graveurs au XVIIe siècle (1600-1650), par Marie-Antoinette Fleury et Martine Constans, tome II [études XI à XX, 2445 actes], Paris, Archives nationales, 2010, notice n°2184 (instrument de recherche imprimé dématérialisé, certaines notices sont plus détaillées dans la version intégrale accessible en ligne par la rubrique 'Autres instruments de recherche', voir contexte dans le Plan d’orientation général - Notaires de Paris, guides thématiques du Minutier).
      contrat de mariage; Vidou, Pierre; Le Roy, Jeanne
    - RELIEUR de livres (Apprentissage) § Transport par les maîtres et gardes de la communauté des marchands libraires-imprimeurs de Paris du brevet d'apprentissage d'Antoine MONNOYES, fils d'Antoine MONNOYES, compagnon rôtisseur, de chez HUBY, marchand libraire, à chez Gabriel NICOT, Apprentissage RELIEUR de livres à Paris. (A la suite: 1616, 21 septembre; Certificat de Barbe PALYET, veuve dud. NICOT), 27 septembre 1614; MC/ET/XI/96; fol. VIII/XX/IX
      contrat d'apprentissage; Monnoyes Antoine
    - FOUJU § Bail par les boursiers du Collège du Cardinal-Lemoine, pour 9 ans, à Robert GUILLIER, laboureur à FOUJU, de la maison et ferme appelée la maison de Fouju, avec les terres environnantes, moyennant 200 livres par an, le labour et entretien., 30 septembre 1614; MC/ET/XI/96; fol. VIII/XX/XII
    - ANGENNES (Louise d') fille de défunt Louis d'ANGENNES, chevalier des ordres du Roi, seigneur de MAINTENON, demeurant rue Saint-Thomas-du-Louvre en la maison du marquis de RAMBOUILLET. § Transport par Alexandre de LA GUESLE, seigneur d'O, à Louise d'ANGENNES, de 1375 livres de rente; moyennant 22 mille livres ts., 4 octobre 1614; MC/ET/XI/96; fol. IX/XX/I
      transport de droits; Angennes, Louise d'
    - LA GUESLE (Alexandre de) Chevalier, seigneur d'O, conseiller du Roi en ses conseils d'état et privé et maître de camp en son régiment de Champagne, demeurant rue Saint-Thomas-du-Louvre § Constitution par Alexandre de LA GUESLE à Louise d'ANGENNES, 4 octobre 1614; MC/ET/XI/96; fol. IX/XX/I
      constitution de rente; La Guesle, Alexandre de
    - ÉCRIVAIN (Me) à Paris DU MOULIN (Pierre) § Mariage de Jeanne de LA FOREST, veuve de Pierre DU MOULIN; Plusieurs quittances de lad. LA FOREST., 5 octobre 1614 - 13 novembre 1614; MC/ET/XI/96; fol. VIII/XX/XVII; fol. II/C/XLIII
      contrat de mariage; quittance; Du Moulin, Pierre
    - LE MAISTRE (Mathieu) marchand libraire à Paris, demeurant rue Saint-Jean-de-Latran § Procuration de Nicole YSAMBERT à Mathieu LE MAISTRE son mari, comme héritière de défunt Edme YSAMBERT, son père; Transport du brevet d'apprentissage de Louis RABASTE, apprenti de Mathieu LE MAISTRE, 20 octobre 1614 - 10 novembre 1614; MC/ET/XI/96; fol. II/C/XV; fol. II/C/XLIX
      procuration; contrat d'apprentissage; Le Maistre, Mathieu
    - LIBRAIRES - IMPRIMEURS (La communauté des) § Transport par les gardes de la communauté des LIBRAIRES - IMPRIMEURS du brevet d'apprentissage de Louis RABASTE,[ apprenti], commencé chez Mathieu LE MAISTRE, marchand libraire à Paris, chez Jacques LE BOUC, marchand libraire-imprimeur à Paris, moyennant 30 livres., 10 novembre 1614; MC/ET/XI/96; fol. II/C/XLIX
      contrat d'apprentissage; Le Bouc, Jacques
    - GRAVEUR (Me) SANCIER (Claude) rue Saint-Victor, image Sainte Catherine et Marguerite CHEVALLIER, sa femme § Transport par..., 12 novembre 1614; MC/ET/XI/96; fol. II/C/XXXIIII
      cession; Sancier, Claude; Chevallier, Marguerite
    - Renonciation par Claude Sancier, maître graveur, et sa femme, Marguerite Chevalier, de tous droits sur la succession de Marguerite Le Bougleux, cousine germaine de Marguerite, et en particulier sur une masure en ruine au faubourg Saint- Marcel, au profit de Jacques Le Roux, maître charcutier, s'il acquitte toutes les charges de la succession., 12 novembre 1614; MC/ET/XI/96
      Documents du Minutier central concernant les peintres, sculpteurs et graveurs au XVIIe siècle (1600-1650), par Marie-Antoinette Fleury et Martine Constans, tome II [études XI à XX, 2445 actes], Paris, Archives nationales, 2010, notice n°2003 (instrument de recherche imprimé dématérialisé, certaines notices sont plus détaillées dans la version intégrale accessible en ligne par la rubrique 'Autres instruments de recherche', voir contexte dans le Plan d’orientation général - Notaires de Paris, guides thématiques du Minutier).
    - MYDORGE (Gaston) Conseiller du Roi, ci-devant trésorier général de son artillerie, demeurant rue Vieille-du-Temple § Plusieurs actes entre Gaston MYDORGE et Jeanne de LA FOREST, veuve de Pierre DUMOULIN, maître écrivain à Paris., 13 novembre 1614; MC/ET/XI/96; fol. II/C/XLIIII
      Mydorge, Gaston
    - BOURBON (Nicolas) Lecteur ordinaire du Roi, chanoine de l'église cathédrale d'Orléans, à présent à Paris, logé au cloître Saint-Benoît § Procuration de Nicolas BOURBON pour sa prébende et chanoinie d'Orléans., 17 novembre 1614; MC/ET/XI/96; fol. II/C/LII
      procuration; Bourbon, Nicolas
    - RIOLAN (Marie) fille de défunts Jean RIOLAN, docteur régent en la faculté de Médecine de Paris et d'Anne PIETRE, demeurant rue Saint-Jean de BEAUVAIS, chez Philippe PIETRE, avocat, son tuteur. § Mariage d'Henri PEIGNE, Procureur en la cour de Parlement,[demeurant rue des Trois-Portes près de la Place Maubert, fils de défunt Etienne PEIGNE, procureur au siège présidial d'Orléans et de Marie SEUILLY], et de Marie RIOLAN. Parmi les témoins: Jean RIOLAN, Charles BONNARD,[ Docteur en la faculté de médecine de Paris], Simon PIETRE, médecins, frère, beau-frère et oncle de Marie RIOLAN, Charles CHARLES, lecteur et professeur du Roi, cousin., 18 novembre 1614; MC/ET/XI/96; fol. II/C/LVIII
      contrat de mariage; Riolan, Marie
    - BONNARD (Charles) Docteur en la faculté de médecine de Paris § Mariage de Marie RIOLAN, en présence de Charles BONNARD, son beau-frère., 18 novembre 1614; MC/ET/XI/96; fol. II/C/LVIII
      contrat de mariage; Bonnard, Charles
    - LUXEMBOURG (Henri de) et de PINAY Pair de France, Prince de TINGRY, comte de LIGNY, etc. baron de DANGU etc., conseiller du Roi en ses conseils d'état et privé, capitaine de 100 hommes d'armes des ordonnances de S.M. et Madeleine de MONTMORENCY, son épouse § Vente par Jacques de LA MOTHE, écuyer, maître d'hôtel et procureur d'Henri de LUXEMBOURG, des bois dépendant de la baronnie de Dangu,[ moyennant 60000 livres.], 23 novembre 1614; MC/ET/XI/96; fol. II/C/LXXI
      acte de vente; Luxembourg, Henri de
    - VIVIER (Nicolas) maître ès arts en l'Université de Paris, demeurant rue d'Ecosse. § Vente de vignes par Nicolas VIVIER à Jean AUDIGER, marchand orfèvre à Melun., 25 novembre 1614; MC/ET/XI/96; fol. II/C/IIII/XX/VII
      acte de vente; Vivier, Nicolas
    - DU CARROY (Jean) marchand libraire et imprimeur en l'Université de Paris, demeurant au Mont-Sainte-Geneviève, et Claude SORSY sa femme. § Marché d'impression par Jean DU CARROY à Guillaume BISCHOPE et autres docteurs en la faculté de Théologie., 26 novembre 1614; MC/ET/XI/96; fol. II/C/IIII/XX/VI
      marché; Du Carroy, Jean
    - AUBUSSON § Bail par Jacques FOURNIER, prêtre, prieur du prieuré Notre-Dame d'AUBUSSON à présent à Paris, à Antoine FOURNIER, habitant d'AUBUSSON, représenté par Jean FOURNIER, son fils, frère du bailleur du revenu temporel du prieuré, et ce en présence d'Etienne JALLASSON, marchand tapissier à AUBUSSON, caution dud. Antoine FOURNIER., 30 novembre 1614; MC/ET/XI/96; fol. II/C/IIII/XX/XII
      bail; Fournier, Jacques
    - Quittance par Lucrèce Dugué, agissant en son nom et comme tutrice de ses enfants, à Nicolas Vacquelin, laboureur à Issy, d'une somme de 36 livres pour rachat de 60 sols de rente jadis constitués à Adrien Le Roy et Robert Ballard., 2 décembre 1614; MC/ET/XI/96
    - BEAUSAULT (Gervais) Religieux en l'Abbaye Sainte Geneviève du Mont, Prieur et curé de l'église paroissiale Saint-Médard, au faubourg Saint-Marcel § Fondation en l'église Saint-Médard représentée par Gervais BEAUSAULT et les marguilliers., 4 décembre 1614; MC/ET/XI/96; fol. II/C/IIII/XX/XII
      fondation pieuse; Beausault, Gervais
    - AMILLY en Brie § Bail par les boursiers du collège du Cardinal Lemoine, pour 9 ans, à Claude REGNIER, marchand à AMILLY, de 83 arpents de terres labourables sises à AMILLY en Brie, et autres terres environnantes, moyennant 61 livres de ferme par an., 9 décembre 1614; MC/ET/XI/96; fol. III/C/II
    - SAINT-AUBIN (Rachel de) Gouvernante de la marquise de ROSNY, logée à l'Arsenal § Ratification par Rachel de SAINT-AUBIN d'une procuration à Jacques de TAQUELLY, écuyer, son fils., 22 décembre 1614; MC/ET/XI/96; fol. III/C/XXII